【裁判字號】    95,抗,16
【裁判日期】    950425
【裁判案由】    拍賣抵押物
【裁判全文】
臺灣士林地方法院民事裁定                95年度抗字第16號
抗  告  人  乙○○
相  對  人  國泰世華商業銀行股份有限公司
法定代理人  甲○○
訴訟代理人  丙○○
上列抗告人因與相對人國泰世華商業銀行股份有限公司間拍賣抵
押物事件，對於中華民國94年12月23日本院94年度拍字第940 號
所為裁定，提起抗告，裁定如下：
    主  文
抗告駁回。
抗告程序費用由抗告人負擔。
    理  由
一、按扺押權人於債權已屆清償期而未清償者，得聲請法院拍賣
    抵押物，就其賣得價金而受清償，民法第873條第1項定有明
    文。是抵押權人依此項規定聲請拍賣抵押物係屬非訟事件，
    法院所為准駁之裁定，無確定實體法上法律關係存否之性質
    ，於債權及抵押權之存否無既判力，故袛須其抵押權已經依
    法登記，且債權已屆清償期而未受清償，法院即應為准許拍
    賣抵押物之裁定，至對於此項法律關係有爭執之人，自得提
    起訴訟以資救濟，不得僅以抗告程序聲明其爭執，並據為廢
    棄拍賣抵押物裁定之理由。
二、本件抗告意旨略以：抗告人曾提供如原裁定附表所示不動產
    ，設定本金最高限額新臺幣 (下同）6,500,000 元之本金最
    高限額抵押權予相對人，存續期間自93年10月1 日起至133
    年9 月30日止，並經登記在案。抗告人雖曾未依約繳納房貸
    本息2 期，惟乃因抗告人未收到相對人通知所致，抗告人有
    謀生能力，願補繳兩期遲付房貸之本息，及因遲延所生之遲
    延利息等語，並提出存摺扣款明細、銀行放款明細、分期償
    債計劃書等影本為證，為此提起本件抗告，請求廢棄原准予
    拍賣抵押物之裁定。
三、經查：相對人主張抗告人乙○○於93年10月6 日分別向相對
    人借款491 萬元、50萬元，且抗告人為擔保其對相對人所負
    債務，由抗告人於93年10月1 日以原裁定附表所示不動產，
    設定本金最高限額新臺幣 (下同）6,500,000 元之抵押權予
    相對人，存續期間自93年10月1 日起至133 年9 月30日止，
    並經登記在案。嗣上開抗告人於94年9 月7 日、94年10月7
    日未依約清償分期本息，依兩造房屋貸款契約書第3 章第4
    條第1 款規定，全部債務視為到期，聲請人為此聲請准予拍
    賣抵押物等情，有相對人提出之他項權利證明書、抵押權設
    定契約書、土地及建物登記謄本、貸款契約書等影本可證，
    原法院據以准許相對人拍賣抵押物之聲請，即無不當。抗告
    人雖爭執其未曾受相對人通知，且自94年9 月12日起即陸續
    補繳，並提出存摺扣款明細、分期償債計劃書為證。惟依兩
    造約定，系爭貸款本息應按月於每月6 日攤還，此觀諸前開
    房屋貸款契約書第2 章第5 條第1 項第1 款定有明文，而依
    抗告人所提之存摺明細，其於94年9 月6 日及94年10月6 日
    ，確無足夠存款可供扣抵系爭分期款之本息，且依兩造貸款
    契約書第3 章第4 條第1 項所定，如有任何一宗債務不依約
    清償本金時，則無須事先通知或催告，即喪失期限利益，應
    視為全部到期，故相對人主張抗告人未於約定清償期限清償
    抵押債務，尚非無據。雖抗告人主張其就本件抵押貸款嗣已
    依約分期清償，且願就遲繳部分負責給付等情，惟縱認屬實
    ，揆諸首揭說明，仍屬抵押債權之實體爭執，非得依抗告程
    序解決，從而抗告人提起抗告，請求廢棄原裁定，為無理由
    ，應予駁回。
四、據上論結，本件抗告為無理由，依非訟事件法第21條第2 項
    、民事訴訟法第95條、第78條，裁定如主文。
中    華    民    國    95    年    4     月    25    日
                  民事第一庭  審判長法  官  黃小瑩
                                    法  官  楊智勝
                                    法  官  劉穎怡
以上正本證明與原本無異。
如不服本裁定，僅得於收受本裁定正本送達後10日內，以適用法
規顯有錯誤為理由，向本院提出再抗告狀，（須附繕本1份及繳
納再抗告裁判費新台幣1,000元），經本院許可後始可再抗告。
中    華    民    國    95    年    4     月    27    日
                                    書記官  陳玉敏


司法院資訊處製作；財團法人民間司法改革基金會備份。
